【裁判字號】    89,易,823
【裁判日期】    900411
【裁判案由】    賭博
【裁判全文】
臺灣士林地方法院刑事判決                          八十九年度易字第八二三號
    公  訴  人  臺灣士林地方法院檢察署檢察官
    被      告  丁○○
右列被告因賭博案件，經檢察官提起公訴（八十九年度偵字第六○七六號），本院判
決如左：
    主  文
丁○○無罪。
    理  由
一、公訴意旨略以：被告丁○○夥同姓名年籍不詳、綽號「阿國」之成年男子共同基
    於意圖營利之概括犯意，自民國八十九年三月間不詳之某日起，連續提供台北市
    大同區○○○路○段七八號二樓住處，經營六合彩賭博，提供「二星」、「三星
    」、「四星」賭博簽單三種，自○一至四七共四十七個號碼，由不特定之賭客任
    簽選其中兩個（二星）、三個（三星）及四個（四星）號碼為一組，每組為新台
    幣（下同）八十元，聚集不特定之賭客以簽選下注，並核對每星期二、四同日香
    港六合彩開出之六組獎號為中獎方式，以決定輸贏賭博財物，如賭客所簽號碼與
    六合彩六組獎號相同者即為中獎，「二星」可贏得五千二百元，「三星」可贏得
    五萬二千元、「四星」可贏得六十五萬元不等之賭資，如未簽中，則由綽號「阿
    國」之成年男子贏得賭資，丁○○於賭客簽選下注後，再將賭客簽單交由綽號「
    阿國」之成年男子，並從中抽取「二星」每組三元、「三星」、「四星」每組十
    三元得利。嗣經警持搜索票於同年六月二十二日晚間八時十五分許，在上址搜索
    而查獲上開賭博情事，並扣得丁○○所有六合彩簽單及帳單共五十五張，因認被
    告涉有刑法第二百六十六第一項前段、第二百六十八條之賭博罪嫌等語。
二、按犯罪事實應依證據認定之，無證據不得推定其犯罪事實；不能證明被告犯罪，
    應諭知無罪之判決，刑事訴訟法第一百五十四條、第三百零一條第一項分別定有
    明文。又訊問被告，應全程連續錄音；必要時並應全程連續錄影。但有急迫情況
    且經記明筆錄者，不在此限；被告之自白，不得作為有罪判決之唯一證據，仍應
    調查其他必要之證據，以察其是否與事實相符，刑事訴訟法第一百條之一第一項
    及第一百五十六條第二項亦定有明文。而認定犯罪事實所憑之證據，雖不以直接
    證據為限，間接證據亦包括在內，然無論直接或間接證據，其為訴訟上之證明，
    必須於通常之人均不致有所懷疑，得確信其為真實之程度者，始得據之為被告有
    罪之認定。倘其證明尚未達到此一程度，而有其他合理之懷疑存在時，仍不能遽
    為被告有罪之判斷。
三、公訴意旨認被告涉有賭博罪嫌，係以被告於警訊時之自白、證人即查獲之警員陳
    清輝與甲○○於偵訊時之證詞、扣案之六合彩簽單及帳單共五十五張為其論據。
    惟訊據被告堅決否認有賭博犯行，辯稱：警訊筆錄記載簽賭之情形，是伊回答如
    何簽賭，警方並沒有問伊抽頭的問題，只有問伊怎麼玩，筆錄都是警察自己寫的
    ，伊有告訴他們每支簽八十元，並以自己的常識判斷告訴警方組頭如何抽成。‧
    ‧筆錄上蓋手印，是因為警方叫伊趕快簽一簽，配合一下，伊並沒有經營六合彩
    等語（見本院八十九年十月四日訊問筆錄第二頁至第四頁）。經查（一）、按被
    告之自白，不得作為有罪判決之唯一證據，苟無其他積極證據可資佐證，已難僅
    憑被告於警訊時所為自白，作為認定被告經營六合彩賭博之論據。況警方製作上
    開警訊筆錄當時並未錄音等情，亦經證人即查獲之警員甲○○到庭證述無誤，是
    該警訊筆錄既未依規定錄音，而該筆錄內復未記載有何急迫情事以致無法錄音，
    核與刑事訴訟法第一百條之一規定有違，則該警訊筆錄顯非無瑕疵可指，因此被
    告於警訊時所為自白是否具備證據能力，可否作為不利於被告事實之認定，已非
    無疑。（二）、又證人即在查獲現場之被告友人乙○○於警訊之筆錄雖記載：「
    被告丁○○有經營六合彩簽賭供不特定人士簽賭」云云（見八十八年六月二十三
    日警訊筆錄）。然乙○○嗣於本院訊問時則稱：「在警訊時並未說被告有經營六
    合彩簽賭，當時有跟員警反應說這句話並沒有講，為何把它寫下去」等語（見八
    十九年六月二十三日之警訊筆錄），核與證人即當時製作乙○○前開警訊筆錄之
    警員丙○○在本院訊問時證述：「（問）在警訊中問到乙○○有關被告有無經營
    六合彩情形，乙○○如何回答？（答）他（即乙○○）說他知道被告有在玩六合
    彩？（問）乙○○說被告有在玩，是經營，或是參賭？（答）情形我已經不太記
    得了。（問）筆錄為何記載被告有經營六合彩？（答）當時訊問時用辭可能不是
    很恰當。經營的意思是自己在玩，這是我的推測。‧‧事後讓他簽名，給他看筆
    錄，他有表示我這樣寫不是很恰當，我說你知道丁○○有在玩六合彩，他說知道
    ，我就讓他簽名。」（見本院八十九年十二月六日之訊問筆錄第四頁、第五頁）
    之情節相符，則證人乙○○之警訊筆錄中記載陳述關於被告經營六合彩簽賭等情
    ，自難認為真實。（三）、再參酌被告為警查獲之時，僅在被告所在之客廳與其
    他房間內扣得簽單與帳單五十五張，並未查獲一般經營六合彩常用之傳真機，且
    現場也僅有一具電話，而該電話經本院依職權函查當天（八十九年六月二十二日
    禮拜四）及前二天（同年月二十日星期二）打出之通聯紀錄，也僅有十四通或十
    二通，實與一般經營六合彩簽賭之常情有違。（四）、此外，扣案之簽單及帳單
    ，證人即被告之弟戊○○均坦承為其所有，並且供述被告實際未居住於為警查獲
    之地點（見八十九年七月二十五日之偵訊筆錄、本院八十九年十一月九日之訊問
    筆錄第三頁），從而亦不足據此認定被告確有在查獲地點經營六合彩之犯行。綜
    上所述，公訴意旨所據之積極證據所為之證明並未達到於通常之人均不致有所懷
    疑，得確信其為真實之程度，故不能遽為被告有罪之判斷。此外復查無其他積極
    證據足資認定被告有何公訴意旨所指之賭博犯行，揆諸前述規定，既不能證明被
    告犯罪，自應諭知無罪之判決。
據上論斷，應依刑事訴訟法第三百零一條第一項，判決如主文。
本案經檢察官蘇佩鈺到庭執行職務。
中      華      民      國      九十      年      四      月    十一    日
                                  臺灣士林地方法院刑事第一庭
                                      法  官  林  政  佑
右正本證明與原本無異。
如不服本判決，應於判決送達後十日內，向本院提出上訴狀。
                                      書記官  熊  掌  山
中      華      民      國      九十      年      四      月十八    日


司法院資訊處製作；財團法人民間司法改革基金會備份。
